# 求助陈版--关于股权激励--限售股的会计处理

提问人：dydatwork 时间：2020-11-19 12:46:00
公司是一家非上市企业，员工通过设立的持股平台（合伙企业），间接持有公司的股份。
协议约定，如公司上市,则持股平台自公司首次公开发行股票并上市流通之日起 2 个月内分两期解限售。股票上市流通满 12 个月解限售50%,届满 24 个月解限售剩余50%；如果员工在服务期期内发生离职的，应将其持有的份额转让给持股平台普通合伙人或者持股平台普通合伙人指定的人员，转让价格为获得激励股份的原始价。
当年员工已通过持股平台实缴股份认购款，公司也完成了股东变更的程序和工商登记，即员工已经间接持有了公司的股份。想请教陈版这种情况下只有对于所持股份限售期的约束，而无等待期或其他服务期限的约束，且员工离职应将股份转让给其他员工，且公司也无明确约定回购义务，是否可以在获得股权的当期一次性将授予日股价的公允价值和授予价格的差额，一次性计入管理费用和资本公积。谢谢！

回答人：chenyiwei
“如果员工在服务期期内发生离职的，应将其持有的份额转让给持股平台普通合伙人或者持股平台普通合伙人指定的人员，转让价格为获得激励股份的原始价”，则理论上是存在等待期的，应在等待期内分期摊销股份支付费用。
但鉴于服务期与公司的上市时间表挂钩，其长度估计的难度和主观性均较大，故实务中也可以接受在授予日所属年度一次性确认股份支付费用和资本公积的处理。